臺灣橋頭地方法院刑事判決　　　　　　 111年度審易字第30號
聲　請　人　臺灣橋頭地方檢察署檢察官
被　　　告　洪淑美


上列被告因妨害名譽案件，經檢察官聲請以簡易判決處刑（110
年度偵字第11261號），本院認不應以簡易判決處刑（原案件案
號：110年度簡字第1868號），改依通常程序審理，判決如下：
    主  文
本件公訴不受理。
    理  由
一、聲請意旨係以：被告洪淑美與林淑娟、呂宥穎間有債務及感
    情糾紛，因認林淑娟與呂宥穎間有親密關係，竟基於誹謗之
    接續犯意，於民國110年5月7日12時許，經由網際網路連結
    至多數人得以共見共聞之「湖內人大小事」臉書專頁及林淑
    娟之女兒林筠庭所管理之「佶滿屋海鮮碳烤」粉絲專頁（餐
    廳經營者為林淑娟），以臉書暱稱「居逍遙」張貼「吉（拜
    ）屋老闆娘跟 x昇旅遊 剋x老闆他們兩個在車邊翻來覆去，
    吉（拜）屋老闆娘到處跟人家說他是x昇旅遊的老婆 同業都
    再傳 xx娟的老公xx銘 烏龜綠滿天你知道嗎？你還健在嗎？
    剋x 跟討剋x LINE的對話 圖三～圖六 還有在貨櫃屋裡使用
    完的衛生紙還辯稱說蕩*娟跟x銘老公在家炒完飯才來貨櫃屋
    裡丟的...若要人不知 除非己莫為 為什麼喜歡當鬼？ 正常
    人的路不走嗎？還說蕩x娟自己貝x戈在貨櫃屋裡做完帳爬上
    他的床的請問這是你對我說的理由嗎？圖七剋x寫給討剋x老
    闆娘的自白書 他倆是合夥關係到親密xx,誰說的：背骨仔？
    唯一的老婆又是誰？只管開好車...這些好像你我不曾講過
    不要說你寫給我的 請問你是傳給那個貝xx人？」等文字，
    並張貼其於110年2月19日23時13分許，在呂宥穎位於高雄市
    ○○區○○段0000地號貨櫃屋，擅自從呂宥穎手機內取得之
    林淑娟身分證翻拍照片（部分隱匿）、林淑娟門號頁面翻拍
    照片（部分隱匿）、林淑娟與呂宥穎LINE對話擷圖（所涉妨
    害秘密等均未據呂宥穎告訴），影射林淑娟、呂宥穎間有婚
    姻外男女關係，足以貶損林淑娟之名譽，因認被告係犯刑法
    第310條第1項、第2項之誹謗、加重誹謗罪嫌。
二、按告訴乃論之罪，告訴人於第一審辯論終結前，得撤回其告
    訴；又告訴經撤回者，法院應諭知不受理之判決，刑事訴訟
    法第238條第1項，及第303條第3款定有明文。
三、本件被告洪淑美因妨害名譽案件，經檢察官聲請以簡易判決
    處刑，認被告係犯刑法第310條第1項、第2項之誹謗、加重
    誹謗罪。依同法第314條規定須告訴乃論，茲據告訴人林淑
    娟具狀撤回本件告訴，此有110年12月29日撤回告訴聲請狀
    附卷可稽，揆諸前開說明，爰不經言詞辯論，逕為諭知不受
    理之判決。
據上論結，應依刑事訴訟法第452條、第303條第3款、第307條，
判決如主文。
中    華    民    國   111    年    1     月    6     日
                  刑事第四庭  法  官 陳  箐
以上正本證明與原本無異。
如不服本判決應於收受送達後20日內向本院提出上訴書狀，並應
敘述具體理由；如未敘述上訴理由者，應於上訴期間屆滿後20日
內向本院補提理由書（均須按他造當事人之人數附繕本）「切勿
逕送上級法院」。
中    華    民    國   111    年    1     月    6     日
                              書記官 陳昱良